【裁判字號】    98,簡上,142
【裁判日期】    980430
【裁判案由】    傷害
【裁判全文】
臺灣臺北地方法院刑事判決             98年度簡上字第142號
上訴人即
被    告    甲○○
上列上訴人即被告因傷害案件，不服本院九十八年度簡字第七八
九號，中華民國九十八年三月十二日第一審簡易判決（聲請簡易
判決處刑案號：臺灣臺北地方法院檢察署九十八年度偵字第三九
六七號），本院管轄之第二審合議庭判決如下：
    主  文
上訴駁回。
甲○○緩刑貳年。
    事  實
一、甲○○於民國九十七年十二月二十五日在臺北市大安區○○
    ○路○段一六九號二樓操場酒吧，因細故與乙○○（BOUQUI
    N BENOIT CHARLES，法國籍）發生爭執，竟基於傷害人之身
    體之犯意，持酒杯毆打乙○○之頭部，致使乙○○受有左額
    撕裂傷（一Ｘ○．五公分）、左眼眶外側擦傷（二Ｘ○．一
    公分、二Ｘ○．五公分、一．五Ｘ○．一公分）、左唇外側
    擦傷（二．五Ｘ○．一公分、三Ｘ○．五公分、一Ｘ○．二
    公分）、上唇撕裂傷（二Ｘ○．五公分）等傷害。
二、案經乙○○訴由臺北市政府警察局大安分局報請臺灣臺北地
    方法院檢察署檢察官偵查後聲請簡易判決處刑。
    理  由
壹、程序部分：
    按被告以外之人於審判外之言詞或書面陳述，除法律有規定
    者外，不得作為證據，刑事訴訟法第一百五十九條第一項定
    有明文；另按被告以外之人於審判外之陳述，雖不符前四條
    之規定，而經當事人於審判程序同意作為證據，法院審酌該
    言詞陳述或書面陳述作成時之情況，認為適當者，亦得為證
    據；當事人、代理人或辯護人於法院調查證據時，知有第一
    百五十九條第一項不得為證據之情形，而未於言詞辯論終結
    前聲明異議者，視為有前項之同意；同法第一百五十九條之
    五規定甚明。本案所據以認定上訴人即被告甲○○犯罪事實
    之證據，其中部分屬傳聞證據，因公訴人及被告於本院言詞
    辯論終結前均未對其證據能力聲明異議，本院認該等傳聞證
    據作成之情況亦無不當之情形，依刑事訴訟法第一百五十九
    條之五規定，該等傳聞證據均具備證據能力，合先敘明。
貳、實體部分：
一、上揭事實業據被告甲○○於警詢（見九十八年度偵字第三九
    六七號卷第三、四頁）、偵查（見九十八年度偵字第三九六
    七號卷第二一頁）及本院準備程序（見本院卷第十三頁反面
    ）、審理程序（見本院卷第二十頁反面）中坦承不諱，經核
    與告訴人乙○○於警詢中指訴情節相符（見九十八年度偵字
    第三九六七號卷第八至十一頁），另有臺北市立聯合醫院仁
    愛院區九十七年十二月二十五日甲字第○二二二號診斷證明
    書（見九十八年度偵字第三九六七號卷第十四頁）及通聯調
    閱查詢單（見九十八年度偵字第三九六七號卷第五頁）等資
    料附卷足憑，足徵被告自白核與事實相符，堪以採信。綜上
    所述，本案事證明確，被告犯行洵堪認定，應依法論科。
二、核被告所為，係犯刑法第二百七十七條第一項之傷害罪。原
    審認被告罪證明確，並參酌被告僅因細故持酒杯毆打告訴人
    頭部，造成告訴人受有多處擦傷，告訴人傷勢程度，被告犯
    後坦承犯行，且於偵查中表達歉意，惟於原審尚未達成和解
    等一切情狀，援引刑事訴訟法第四百四十九條第一項前段、
    第三項、第四百五十四條第二項、刑法第二百七十七條第一
    項、第四十一條第一項前段、刑法施行法第一條之一之規定
    ，逕以簡易判決量處拘役三十日，並諭知易科罰金之折算標
    準，其認事用法並無違誤，量刑亦屬妥適，被告上訴指摘原
    審量刑過重，提起上訴，顯無理由，應予駁回。惟查，被告
    未曾因故意犯罪而受有期徒刑以上刑之宣告，有臺灣高等法
    院被告前案紀錄表在卷可考（見本院卷第六頁），被告係因
    與告訴人爭吵，一時衝動而為本件傷害犯行，犯後坦承犯行
    ，深表悔悟，已於九十八年四月二十八日與告訴人達成和解
    ，賠償告訴人新臺幣一萬元，有本院九十八年四月二十八日
    訊問筆錄附卷足憑（見本院卷第二二頁），本院認對被告所
    宣告之刑，以暫不執行為適當，爰併予宣告緩刑二年，以啟
    自新。
據上論斷，應依刑事訴訟法第四百五十五條之一第一項、第三項
、第三百六十八條，刑法第七十四條第一項第一款，判決如主文
。
本案經檢察官羅月君到庭執行職務
中    華    民    國    98    年    4     月    30    日
                  刑事第十四庭  審判長法  官  劉慧芬
                                      法  官  陳琪媛
                                      法  官  李家慧
上正本證明與原本無異。
本判決不得上訴。
                                      書記官  鄭淑丰
中    華    民    國    98    年    4     月    30    日


司法院資訊處製作；財團法人民間司法改革基金會備份。
